最　高　行　政　法　院　判　決　　　　　　　　　　九十一年度判字第六七三號
　　上　訴　人　丙○○
　　訴訟代理人　甲○○
　　被 上訴 人　財政部臺灣省南區國稅局
　　代　表　人　乙○○
右當事人間因綜合所得稅事件，上訴人對於中華民國九十年二月二十一日高雄高等行
政法院八十九年度訴字第四二七號判決，提起上訴，本院判決如左：
　　主  文
上訴駁回。
上訴審訴訟費用由上訴人負擔。
　　理  由
上訴人起訴主張：一、被上訴人以上訴人未辦理民國八十三年度綜合所得稅申報，乃
就上訴人取自台灣冠良股份有限公司（下稱冠良公司）之薪資所得新臺幣（下同）十
七萬六千元、香港冠連鞋業有限公司（下稱香港冠連公司）之薪資所得五十七萬九千
八百三十四元（下稱系爭薪資所得）及利息所得一千二百六十五元，核定上訴人綜合
所得總額七十五萬七千零九十九元，應補徵稅額五萬五千二百六十八元，並處罰鍰四
萬七千五百元。二、冠良公司、大陸冠華公司、香港冠連公司之主要股東相同，上訴
人須經常往返臺灣、香港、大陸，而任職於香港冠連公司之系爭薪資所得，因勞務提
供地在香港，非屬中華民國來源所得，依法免納所得稅。三、系爭薪資所得係香港冠
連公司委託冠良公司代為轉付上訴人，冠良公司未將轉付之薪資，列報為公司之費用
，且所得稅法尚無限制或禁止個人，不得兼職。四、按事實之認定，應憑證據。被上
訴人誤認系爭薪資所得，係冠良公司派上訴人於大陸冠華公司負責驗貨之薪資，顯係
憑空臆測，違反經驗法則等情，爰請判決將原判決廢棄，並將訴願決定及原處分均撤
銷。
被上訴人則以：依冠良公司之營運報告書及該公司與上訴人簽訂之聘僱契約書，上訴
人係冠良公司派駐大陸冠華公司負責驗貨人員，另查香港冠連公司僅係將冠良公司之
訂單轉予大陸或其他地區工廠，且該公司並未證明上訴人工作地點為香港，依常理判
斷，上訴人應係在大陸地區工作。系爭薪資所得不論係由大陸冠華公司或香港冠連公
司所支付，均屬大陸地區來源所得，皆應併課上訴人綜合所得稅。上訴人八十三年度
取得在大陸地區提供勞務之系爭薪資所得五十七萬九千八百三十四元及冠良公司按月
給付之薪資所得十七萬六千元，連同其利息所得合計七十五萬七千零九十九元，已超
過當年度免稅額及標準扣除額之合計數，其未於規定期間內辦理綜合所得稅結算申報
，經被上訴人查獲，核定應補徵稅額五萬五千二百六十八元，並處罰鍰四萬七千五百
元，於法並無不合等語，資為抗辯。
原審斟酌全辯論意旨及調查證據之結果，以：按「個人之綜合所得總額，以其全年左
列各類所得合併計算之：．．．第三類：薪資所得：凡公、教、軍、警、公私事業職
工薪資及提供勞務者之所得。」為所得稅法第十四條第一項第三類所明定。另「臺灣
地區人民、法人、團體或其他機構有大陸地區來源所得者，應併同臺灣地區來源所得
課徵所得稅。」為臺灣地區與大陸地區人民關係條例第二十四條第一項前段所規定。
所謂大陸地區來源所得，係指在大陸地區提供勞務之報酬，至於勞務報酬由何人支付
及在何地支付，在所不問。又按「納稅義務人應於每年二月二十日起至三月底止，填
具結算申報書，向該管稽徵機關，申報其上一年度內構成綜合所得總額．．．。」、
「納稅義務人未依本法規定自行辦理結算申報，而經稽徵機關調查發現有依本法規定
課稅之所得額者，除依法核定補徵應納稅額外，應照補徵稅額，處三倍以下之罰鍰。
」所得稅法第七十一條第一項及第一百十條第二項亦分別定有明文。上訴人主張其任
職於香港冠連公司採購部經理，而依冠良公司營運報告書及該公司與上訴人簽訂之聘
僱契約，冠良公司、香港冠連公司及大陸冠華公司之關係，是冠良公司接訂單後，轉
介香港冠連公司，再由大陸冠華公司生產出口，原料係由冠良公司採購並出口，則香
港冠連公司是否再需採購人員，不無可議；上訴人自承其在香港冠連公司係從事聯繫
及在大陸驗貨之工作，可見上訴人自香港冠連公司所取得之薪資確有因在大陸提供勞
務之所得。又冠良公司係因其與客戶之良好關係而接單，其對產品之品質必須對客戶
負全部責任，而有派人赴大陸對產品之品質作檢驗之必要，上訴人即係此原因而被冠
良公司派往大陸驗貨，有上開營運報告書可按，足見上訴人赴大陸之目的即為對產品
之品質作檢驗。而上訴人在香港冠連公司之工作，亦係包括在大陸驗貨，上訴人係同
時受僱於冠良公司及香港冠連公司，其八十三年度全年薪資分別為十七萬六千元及五
十七萬九千八百三十四元，有冠良公司之工資表及聘僱契約附卷可稽。依此薪資資料
觀之，上訴人每月自香港冠連公司取得者占約四分之三之比例。惟上訴人係受僱冠良
公司專門為駐外驗貨工作，則上訴人受僱冠良公司及香港冠連公司在大陸驗貨工作，
其工作地點及工作內容均相同，並無法明確劃分何部分係為冠良公司工作，何部分係
為香港冠連公司工作乙節，亦據上訴人陳明在卷。何以需由二雇主予以僱用，實有疑
義，是上訴人此種受僱方式不僅與一般同時受僱二雇主分別受領薪資之形態有異，且
其工作內容無法劃分係為何雇主工作，並依上訴人主張，香港冠連公司與冠良公司股
東相同，上訴人薪資又係由冠良公司代付，則上訴人卻自香港冠連公司獲得冠良公司
三倍之薪資，其薪資給付情形及工作態樣，實有悖於常情。加以上訴人在香港冠連公
司取得之系爭薪資，因其在香港停留時間全年不超過六十天，依香港稅務條例規定並
未申報所得稅等情，亦據上訴人陳述甚明。上訴人在香港八十三年度全年停留期間既
未超過六十天，加之目前前往大陸地區必需經由香港轉機，乃眾所周知之事實。另上
訴人陳稱目前家庭仍居住臺灣，則上訴人在香港停留不滿六十天之時間，再扣除來往
臺灣及大陸地區在香港之轉機待機時間，如何為香港冠連公司工作，並獲得高達冠良
公司三倍之薪資；且上訴人係因冠良公司有至大陸地區驗貨必要，而受僱至大陸地區
驗貨，且香港冠連公司之業務性質並無須採購人員，足證上訴人縱有受僱香港冠良公
司，其所提供之勞務仍均是在大陸從事驗貨等工作。至上訴人主張其在香港亦有從事
採購以外之工作，然此主張與其職員名冊工作內容不同，並異於常情之工作態樣，其
自應負舉證之協力義務。然上訴人就其服勞務地係在香港之工作內容及時間等細節，
並未能說明及舉證以供原審調查，實與有實際服勞務之常情不合，是上訴人之主張尚
難採取。系爭薪資所得因係上訴人在大陸地區服勞務之所得，被上訴人依臺灣地區與
大陸地區人民關係條例第二十四條第一項前段規定，併同臺灣地區來源所得課徵所得
稅，並非認定系爭上訴人之薪資所得，係屬冠良公司所支付，是冠良公司是否將系爭
薪資所得列報為公司之費用，即與本件之認定無涉。上訴人據以主張系爭薪資所得非
大陸地區來源所得，尚無可採。因將訴願決定及原處分均予維持，駁回上訴人之訴，
經核於法並無違誤。上訴人主張：原判決依冠良公司營運報告書及其與香港冠連公司
、大陸冠華公司之交易關係，以香港冠連公司不需採購人員為由，將上訴人在香港為
香港冠連公司提供勞務認為係在大陸提供勞務；又上訴人工作內容與地點截然不同，
並無不可劃分情事，依私法契約關係，薪資多寡應與勞務提供地之認定無關連性；以
香港、臺灣與廣東航空交通之便捷，上訴人在香港停留期間，並非不能為香港冠連公
司提供勞務。因上訴人入出境頻繁，已換新證，並非不負舉證之協力義務，況且該項
證明文件資料，保存於政府機關內，原審並非不可取得。又查原判決認定系爭上訴人
之薪資，為冠良公司派至大陸驗貨所得，則系爭薪資自屬冠良公司之薪資費用無疑，
該公司豈有不列薪資費用之理？顯見原判決認定事實違背證據法則及經驗法則云云。
經核上訴人狀陳內容，無非對於原判決調查證據之職權行使，加以指摘，其徒以一己
之說詞，就原判決認定上訴人取自香港冠連公司之系爭薪資所得，係屬大陸地區來源
所得之事實有所爭執，謂原判決採證違法，自與所謂判決不適用法則或適用法則不當
等違背法令之違法情形不相當。是以，上訴論旨，指摘原判決違法，求為廢棄，非有
理由，應予駁回。
據上論結，本件上訴為無理由，爰依行政訴訟法第二百五十五條第一項、第九十八條
第三項前段，判決如主文。
中　　華　　民　　國　　九十一　　　年　　　五　　　　月　　　九　　　　日
                    最 高 行 政 法 院  第 四 庭
                                審 判 長 法  官　　　廖　政　雄
                                         法  官　　　趙　永　康
                                         法  官　　　林　清　祥
                                         法  官　　　鍾　耀　光
                                         法  官      姜  仁  脩
右  正  本  證  明  與  原  本  無  異
　　　　　　　　　　　　　　　　　　　　 法院書記官　蘇　金　全
中　　華　　民　　國　　九十一　　　年　　　五　　　　月　　　九　　　　日
